【裁判字號】    89,交易,363
【裁判日期】    890817
【裁判案由】    過失傷害
【裁判全文】
臺灣臺中地方法院刑事判決                        八十九年度交易字第三六三號
    公  訴  人  臺灣台中地方法院檢察署檢察官
    被      告  乙○○
右列被告因過失傷害案件，經檢察官提起公訴 (八十九年度偵字第三八號)本院
判決如左：
    主  文
乙○○因過失傷害人，處拘役伍拾日，如易科罰金，以參佰元折算壹日。
    事  實
一、乙○○於民國八十八年八月二十日上午十時三十分許，駕駛車牌號碼ＩＷ－七二
    八五號自用小客車，沿台中市○○路，由台中港路往市政路方向行駛，途經該路
    與朝馬路設有交通號誌之交岔路口，明知汽車行駛至交岔路口，應注意遵守燈光
    號誌之指示，不得闖越紅燈而前進，且依當時情形，又無不能注意之情形，竟疏
    於注意，於上開交岔路口闖越紅色燈號前進，致與自左側沿朝馬路由朝富路往環
    中路依綠燈號誌前進，由甲○○所駕駛之ＪＰＬ－七六五號機車擦撞，使甲○○
    人車倒地受有頭部外傷、左手掌擦傷等傷害。
二、案經甲○○訴請檢察官偵查起訴。
    理  由
一、訊据被告乙○○固不否認於右揭時地駕車與告訴人甲○○所駕駛機車發生碰撞致
    告訴人甲○○受傷之事實，惟否認有過失傷害之犯行，辯稱：伊是跟在大貨車後
    面行駛，伊未注意燈號應該是闖黃燈，但告訴人也闖黃燈，才被伊撞到云云。惟
    查右開犯罪事實業據被告乙○○於市警察局交通隊調查時自白不諱，核與告訴人
    甲○○指證之情節相符，並有台中市警察局交通隊肇事現場圖、驗傷單一紙附卷
    可稽。是被告辯稱伊僅是闖黃燈並未闖紅燈云云，要屬卸責之詞，殊不足取。按
    汽車行至交岔路口應遵守燈光號誌之指示，道路交通安全規則第一百零二條第一
    項第一款定有明文。被告駕車自應注意上述道路交通安全規定，且依其狀況，又
    非不能注意，竟疏不注意闖紅燈，以致肇事，致人受傷，被告顯有過失，而被告
    之過失行為與被害人之死亡間具有相當因果關係，被告之犯行洵堪認定。
二、核被告乙○○所為，係犯刑法第二百八十四條第一項前段之因過失傷害人罪。爰
    審酌被告過失程度之輕重、告訴人所受傷害程度非重、被告肇事後態度及肇事後
    被告迄今仍未與告訴人達成民事和解，犯後態度不佳等一切情狀，量處如主文所
    示之刑，並諭知易科罰金之折算標準，以資懲儆。
據上論斷，應依刑事訴訟法第二百九十九條第一項前段、刑法第二百八十四條第一項
前段、第四十一條、罰金罰鍰提高標準條例第一條前段、第二條，判決如主文。
中      華      民      國    八十九    年      八      月     十七     日
                                      台灣台中地方法院交通法庭
                                          法  官    許 金  樹
右正本證明與原本無異。
如不服本判決，應於判決送達後十日內向本院提出上訴狀，上訴於臺灣高等法院臺中
分院(須附繕本)。
                                          書記官    蔡  柏  倫
中      華      民      國    八十九    年      八      月     二十     日
附錄論罪科刑實體法條文：
刑法第二百八十四條第一項：
因過失傷害人者，處六月以下有期徒刑、拘役或五百元以下罰金。致重傷者，處一年
以下有期徒刑、拘役或五百元以下罰金。
(罰金部份業經提高十倍為五千元)


司法院資訊處製作；財團法人民間司法改革基金會備份。
